【裁判字號】    98,簡上,529
【裁判日期】    980805
【裁判案由】    違反商標法
【裁判全文】
臺灣高雄地方法院刑事判決             98年度簡上字第529號
上  訴  人
即  被  告  甲○○
上列上訴人因違反商標法案件，不服本院高雄簡易庭98年度審簡
字第2140號中華民國98年5 月11日第一審刑事簡易判決（聲請簡
易判決處刑案號：臺灣高雄地方法院檢察署97年度偵字第34376
號），提起上訴，本院管轄第二審之合議庭判決如下：
    主  文
上訴駁回。
甲○○緩刑貳年。緩刑期間付保護管束，並向檢察官指定之公益
團體、地方自治團體或社區提供陸拾小時之義務勞務。
    事實及理由
一、本案經本院審理結果，認原判決認事用法，均無違誤，量刑
    亦屬妥適，應予維持，並引用第一審判決書所記載之事實、
    證據及理由（如附件）。
二、上訴意旨略以：被告因不諳法律，誤觸法網，業與商標權人
    達成和解，已停止製造仿冒商標之金屬銘牌，確實遵守和解
    內容；且因給付高額賠償金後，經濟有所困難，就原判決所
    處之刑，已無力易科罰金。為此提起上訴，請念及被告本次
    係初犯，體恤上情，給予緩刑宣告，以啟自新等語。
三、查原判決認上訴人即被告甲○○（下稱被告）犯商標法第81
    條第1 款之侵害商標權罪，判處有期徒刑3 月，如易科罰金
    ，以新台幣1 千元折算1 日，扣案之仿冒「ＢＭＷ」商標之
    金屬銘牌10片、電腦主機1 台、彩色顏料17瓶及著色筆10支
    均沒收。本院核其認事用法，均無違誤，量刑亦屬妥適，應
    予維持，被告上訴為無理由，應予駁回。
四、另查，被告未曾受有刑徒刑以上刑之宣告，有臺灣高等法院
    被告前案紀錄表1 份在卷可按（見本院簡上卷第36頁），其
    因一時失慮致犯本罪，且於第一審判決後，已與告訴人達成
    和解，賠償新台幣15萬元，告訴代理人並向本院請求給予被
    告自新之機會等情，有告訴代理人Joe Papenfuss （乙○○
    ）書狀暨和解書1 份在卷可參（同上卷第20-21 頁），足認
    被告已知錯悔悟，經此偵、審及科刑教訓後，當能知所警惕
    ，應無再犯之虞，本院認其所宣告之刑，以暫不執行為適當
    ，爰併予宣告緩刑2 年，並依刑法第74條第2 項第5 款、第
    93條第1 項第2 款之規定，諭知緩刑期間付保護管束，並向
    檢察官指定之公益團體、地方自治團體或社區，提供60小時
    之義務勞務，以啟自新。
據上論斷，應依刑事訴訟法第455 條之1 第1 項、第3 項、第36
4 條、第368 條、第373 條，刑法第74條第1 項第1 款、第2 項
第5 款、第93條第1 項第2 款，判決如主文。
本案經檢察官林永富到庭執行職務。
中    華    民    國    98    年    8     月    5     日
                刑事第十六庭    審判長法  官  曾逸誠
                                      法  官  陳思睿
                                      法  官  林柏壽
以上正本係照原本作成。
本判決不得上訴。
中    華    民    國    98    年    8     月    5     日
                                      書記官  洪嘉慧


司法院資訊處製作；財團法人民間司法改革基金會備份。
